【裁判字號】    99,訴,289
【裁判日期】    990721
【裁判案由】    毒品危害防制條例
【裁判全文】
臺灣苗栗地方法院刑事判決               99年度訴字第289號
公  訴  人  臺灣苗栗地方法院檢察署檢察官
被      告  甲○○
上列被告因違反毒品危害防制條例案件，經檢察官提起公訴（99
年度毒偵字第250 、336 、345 、384 號）暨追加起訴（99年度
毒偵字第619 號、99年度蒞追字第2 號），被告於本院準備程序
進行中為有罪之陳述，本院合議庭裁定由受命法官獨任進行簡式
審判程序，判決如下：
    主  文
甲○○犯如附表所示之罪，均累犯，各處如附表所示之刑（含主
刑及從刑）。應執行有期徒刑肆年肆月，扣案之第一級毒品海洛
因壹包（驗餘淨重零點零壹壹公克）、海洛因殘渣袋肆個均沒收
銷燬、吸食器壹組、分裝杓貳支均沒收。
    犯罪事實及理由。
一、犯罪事實：
    甲○○於民國88年間，因施用毒品案件，經本院裁定送觀察
    勒戒後，認無繼續施用毒品傾向，經臺灣苗栗地方法院檢察
    署檢察官為不起訴處分確定，於88年3 月15日執行完畢；於
    89年間，因施用毒品案件，經臺灣新竹地方法院裁定送觀察
    勒戒後，認有繼續施用毒品傾向，經臺灣新竹地方法院裁定
    令入戒治處所施以強制戒治，於90年4 月13日戒治完畢釋放
    出所；刑事責任部分，則經臺灣新竹地方法院以89年度訴字
    第247 號判處有期徒刑8 月、4 月，應執行有期徒刑11月確
    定，於93年7 月9 日縮短刑期執行完畢。又於93年間，因施
    用毒品案件，經本院判處有期徒刑1 年確定，於95年8 月16
    日縮短刑期執行完畢。再於96年間，因施用毒品案件，經本
    院判處有期徒刑10月、6 月，減為5 月、3 月，應執行有期
    徒刑7 月確定，甫於97年6 月12日縮短刑期執行完畢。詎甲
    ○○仍不知悔改，分別基於施用第一級毒品、第二級毒品之
    犯意，於如附表所示之時間、地點為如附所示之行為。
二、證據名稱：
（一）各次犯行之證據詳如附表證據名稱欄所示。
（二）臺灣高等法院被告全國前案紀錄表、臺灣苗栗地方法院檢
      察署刑案資料查註紀錄表各1 份。
三、論罪科刑：
（一）核被告所為，係犯毒品危害防制條例第10條第1 項之施用
      第一級毒品罪及同條第2 項之施用第二級毒品罪。被告施
      用第一級毒品、第二級毒品前持有毒品之低度行為，分別
      為施用第一級毒品、第二級毒品之高度行為吸收，均不另
      論罪。被告所犯如附表所示各罪，犯意各別，行為互異，
      應予分論併罰。
（二）被告有事實欄所載前科及執行紀錄，甫於97年6 月12日縮
      短刑期執行完畢等情，有臺灣高等法院被告前案紀錄表在
      卷可稽，其於5 年之內故意再犯本件有期徒刑以上之罪，
      為累犯，各應依刑法第47條第1 項之規定，加重其刑。
（三）按刑法上之自首，必其於犯罪尚未發覺之前，自動陳明其
      犯罪而受裁判，始可減輕其刑，此規定係為獎勵犯罪者知
      所悔悟而設。本案被告於附表編號1 、2 所示之該次犯行
      尚未為警發覺開始調查時，主動向員警自首犯行，有違反
      毒品危害防制條例者自首情形紀錄表（見第345 號偵查卷
      第22頁）附卷可證，係屬於犯罪尚未被發覺之前，已自動
      陳明該次犯罪而受裁判，核與自首之規定相符，爰依刑法
      第62條規定，減輕其刑。又被告同時有兩種以上刑之加減
      ，依刑法第71條第1 項之規定，先加後減之。
（四）爰審酌被告前有多次毒品前科，經過觀察、勒戒及執行後
      ，猶再度施用毒品，顯見其改善之能力薄弱尚無法徹底戒
      除毒癮；及其犯罪動機、目的、施用毒品之次數、侵害個
      人身心健康，對家庭、社會、國家所生之危害，兼衡被告
      生活狀況、智識程度及犯後坦承犯行，節省司法資源等一
      切情狀，量處如主文所示之刑，並定其應執行之刑，以資
      懲儆。
四、沒收：
（一）附表編號7 、8 所示地點扣案之(1)海洛因1 包（驗餘淨重
      0.011 公克）為第一級毒品；(2)海洛因殘渣袋4 個，因其
      內含有無法析離之微量第一級毒品海洛因，故應以查獲之
      毒品論，均應依毒品危害防制條例第18條第1 項前段規定
      ，宣告沒收銷燬之；(3)分裝杓2 支，為被告所有供其施用
      第一級毒品所用之物，業據被告供明在卷（見第250 號偵
      查卷第39頁、本院99年度訴字第289 號卷第46頁），應依
      刑法第38條第1 項第2 款規定宣告沒收。
（二）附表編號7 、8 所示地點扣案之吸食器1 組及分裝杓2 支
      （即上開施用第一級毒品所用之分裝杓），均為被告所有
      供其施用第二級毒品所用之物，亦據被告供述在卷（見第
      250 號偵查卷第39頁、本院99年度訴字第289 號卷第46頁
      ），應依刑法第38條第1 項第2 款規定宣告沒收。
（三）至附表編號5 、6 所示地點扣案之玻璃頭1 個（見第336
      號偵查卷第20、26頁），被告否認為該次施用毒品所用之
      物，且警搜索查扣當時，被告並未在場，業據被告供明在
      卷（見99年度訴字第289 號卷第46頁），故就該部分並無
      證據證明該物確係被告所有；又附表編號9 、10所示地點
      扣案之分裝袋1 只，固係被告所有，惟其於偵查及本院審
      理中均供稱該分裝袋係乾淨的袋子，是裝飾品所用之物，
      與本件施用毒品無關等語（見第619 號偵查卷第34頁及本
      院99年度訴字289 號卷第46頁背面），以上均非被告供本
      件犯罪所用之物，爰均不另為沒收之諭知。
五、應適用之法條：
（一）刑事訴訟法第273 條之1 第1 項、第299 條第1 項前段、
      第310 條之2 、第454 條第1 項。
（二）毒品危害防制條例第10條第1 項、第2 項、第18條第1 項
      前段。
（三）刑法第11條前段、第47條第1 項、第62條前段、第51條第
      5 款、第38條第1 項第2 款。
六、本判決係依刑事訴訟法第310 條之2 、第454條 第1 項製作
    ，依法僅記載當事人欄、主文、犯罪事實、證據名稱以及應
    適用之法條。如不服本判決，應於判決送達之日起10日內，
    向本院提起上訴。
本案經檢察官黃明正到庭執行職務。
中    華    民    國    99    年    7     月    21    日
                  刑事第一庭  法  官  林 卉 聆
以上正本證明與原本無異。
如不服本判決，應於判決送達後10日內向本院提出上訴狀（應抄
附繕本），其未敘述上訴理由者，應於上訴期間屆滿後20日內補
提理由書狀於本院，上訴於臺灣高等法院臺中分院。
                              書記官  楊 慧 萍
中    華    民    國    99    年    7     月    21    日
附錄論罪科刑之法條全文：
毒品危害防制條例第10條
施用第一級毒品者，處6 月以上5 年以下有期徒刑。
施用第二級毒品者，處3 年以下有期徒刑。
附表：
┌──┬────┬────┬───────┬──────┬────────────────┬────────┐
│編號│  時間  │  地點  │  犯罪事實    │  查獲情形  │          證據名稱              │  罪名及宣告刑  │
├──┼────┼────┼───────┼──────┼────────────────┼────────┤
│1   │98年12月│苗栗縣頭│以將海洛因摻入│於98年12月10│(1)被告於警詢中（見第345 號偵查卷│甲○○施用第一級│
│    │8日14時 │份鎮山下│香菸內之方式，│日15時45分許│  第4-6 頁）及本院審理時之自白。│毒品，累犯，處有│
│    │20分許  │里1鄰赤 │施用第一級毒品│，在上址住處│(2)苗栗縣警察局頭份分局毒品犯罪嫌│期徒刑伍月。    │
│    │        │崎下6號 │海洛因1次。   │為警持本院法│  疑人尿液採驗作業管制紀錄、濫用│                │
│    │        │之住處  │              │官核發之搜索│  藥物尿液檢驗監管紀錄表（見第34│                │
├──┼────┤        ├───────┤票執行搜索時│  5 號偵查卷第24-25 頁）各1 份。├────────┤
│    │98年12月│        │以將安非他命置│，在員警尚未│(3)中山醫學大學附設醫院檢驗科藥物│甲○○施用第二級│
│ 2  │8日14時 │        │於玻璃球內點火│發現其施用第│  檢測中心於98年12月24日出具之尿│毒品，累犯，處有│
│    │20分先施│        │燒烤吸食其產生│一級、第二級│  液檢驗報告（見第345 號偵查卷第│期徒刑參月。    │
│    │用海洛因│        │煙霧之方式，施│毒品犯行前，│  26頁）。                      │                │
│    │後，再施│        │用第二級毒品安│主動向警自首│(4)違反毒品危害防制條例者自首情形│                │
│    │用非他命│        │非他命1次。   │施用毒品，並│  紀錄表( 見第345 號偵查卷第22頁│                │
│    │        │        │              │靜候裁判，因│  ）。                          │                │
│    │        │        │              │而查獲上情。│                                │                │
├──┼────┼────┼───────┼──────┼────────────────┼────────┤
│ 3  │99年1月 │在停放於│以將海洛因摻於│於99年1月23 │(1)被告於警詢中（見第384 號偵查卷│甲○○施用第一級│
│    │23日18時│苗栗縣頭│香菸點火吸食之│日21時10分許│  第5-8 頁）及本院審理時之自白。│毒品，累犯，處有│
│    │許      │份鎮建國│方式，施用第一│，在苗栗縣頭│(2)苗栗縣警察局頭份分局毒品犯罪嫌│期徒刑捌月。    │
│    │        │路上某友│級毒品海洛因1 │份鎮○○路10│  疑人尿液採驗作業管制紀錄、濫用│                │
│    │        │人之自用│次。          │7 巷15號，因│  藥物尿液檢驗監管紀錄表（見第38│                │
│    │        │小客車上│              │另案通緝為警│  4 號偵查卷第11-14 頁）。      │                │
├──┼────┼────┼───────┤逮捕而查悉上│(3)中山醫學大學附設醫院檢驗科藥物├────────┤
│ 4  │99年1月 │苗栗縣頭│以將安非他命置│情。        │  檢測中心於99年2月5日出具之尿液│甲○○施用第二級│
│    │23日15、│份鎮山下│於玻璃球內點火│            │  檢驗報告( 見第384 號偵查卷第10│毒品，累犯，處有│
│    │16時許  │里1鄰赤 │燒烤吸食其產生│            │  頁）。                        │期徒刑伍月。    │
│    │        │崎下6號 │煙霧之方式，施│            │                                │                │
│    │        │住處    │用第二級毒品安│            │                                │                │
│    │        │        │非他命1次。   │            │                                │                │
├──┼────┼────┼───────┼──────┼────────────────┼────────┤
│ 5  │99年1月 │同上住處│以將海洛因摻於│警方前於99年│(1)被告於本院審理時之自白。      │甲○○施用第一級│
│    │24日凌晨│        │香菸點火吸食之│1月21日上午8│(2)苗栗縣警察局竹南分局偵辦違反毒│毒品，累犯，處有│
│    │1時50 分│        │方式，施用第一│時40分許，持│  品危害防制條例案件尿液鑑驗代碼│期徒刑捌月。    │
│    │後之上午│        │級毒品海洛因1 │本院法官核發│  對照表、濫用藥物尿液檢驗檢體監│                │
│    │某時（同│        │次。          │之搜索票，在│  管紀錄表（見第336 號偵查卷第23│                │
│    │日下午3 │        │              │上址住處執行│  -24 頁）各1 份。              │                │
│    │時採尿前│        │              │搜索時扣得玻│(3)中山醫學大學附設醫院檢驗科藥物│                │
├──┤），先施│        ├───────┤璃頭1 個（無│  檢測中心於99年2月5日出具之尿液├────────┤
│ 6  │用海洛因│        │以將安非他命置│證據證明為謝│  檢驗報告（見第336 號偵查卷第25│甲○○施用第二級│
│    │後，再施│        │於玻璃球內點火│瑞芳所有），│  頁）。                        │毒品，累犯，處有│
│    │用安非他│        │燒烤吸食其產生│乃通知其於99│(4)查獲現場照片2 張（見第336 號偵│期徒刑伍月。    │
│    │命。    │        │煙霧之方式，施│年1 月24日15│  查卷第26頁）。                │                │
│    │        │        │用第二級毒品安│時許，至竹南│                                │                │
│    │        │        │非他命1次。   │派出所說明並│                                │                │
│    │        │        │              │採集尿液送驗│                                │                │
│    │        │        │              │，而查悉上情│                                │                │
│    │        │        │              │。          │                                │                │
├──┼────┼────┼───────┼──────┼────────────────┼────────┤
│ 7  │99年2月 │同上住處│以將海洛因摻入│於99年2月25 │(1)被告於警詢、偵訊中（見第250 號│甲○○施用第一級│
│    │25日凌晨│        │香菸內之方式，│日14時30分許│  偵查卷第6-11、39-40 頁）及本院│毒品，累犯，處有│
│    │2時許   │        │施用第一級毒品│，在苗栗縣頭│  審理時之自白。                │期徒刑捌月，扣案│
│    │        │        │海洛因1次。   │份鎮○○路與│(2)濫用藥物尿液檢驗監管紀錄表（見│之第一級毒品海洛│
│    │        │        │              │和平路口為警│  第250號偵查卷第24- 26頁）。   │因壹包（驗餘淨重│
│    │        │        │              │查獲，並扣得│(3)中山醫學大學附設醫院檢驗科藥物│零點零壹壹公克）│
│    │        │        │              │第一級毒品海│  檢測中心於99年3 月12日出具之尿│、海洛因殘渣袋肆│
│    │        │        │              │洛因1包（驗 │  液檢驗報告影本（見第250 號偵查│個均沒收銷燬、分│
│    │        │        │              │餘淨重0.011 │  卷第45頁）。                  │裝勺貳支沒收。  │
├──┼────┤        ├───────┤公克）、海洛│(4)行政院衛生署草屯療養院99年3月9├────────┤
│ 8  │99年2月 │        │以將安非他命置│因殘渣袋4 個│  日鑑定書（見第250 號偵查卷第44│甲○○施用第二級│
│    │23日上午│        │於玻璃球內點火│、分裝勺2 支│  頁）。                        │毒品，累犯，處有│
│    │某時    │        │燒烤吸食其產生│、吸食器1組 │(5)查獲物品照片2 張（見第250 號偵│期徒刑伍月。扣案│
│    │        │        │煙霧之方式，施│。          │  查卷第17頁）。                │之吸食器壹組、分│
│    │        │        │用第二級毒品安│            │(6)扣案之海洛因1包、海洛因殘渣袋4│裝杓貳支（即上開│
│    │        │        │非他命1次。   │            │  個、分裝勺2 支、吸食器1 組（見│施用第一級毒品所│
│    │        │        │              │            │  第250 號偵查卷第21、42-4 3 頁 │用之分裝杓）沒收│
│    │        │        │              │            │  ）。                          │。              │
├──┼────┼────┼───────┼──────┼────────────────┼────────┤
│ 9  │98年11月│同上住處│以將海洛因摻入│於98年11月6 │(1)被告於本院審理時之自白。      │甲○○施用第一級│
│    │6 日18時│        │香菸內之方式，│日17時5分許 │(2)勘察採證同意書、尿液採驗作業管│毒品，累犯，處有│
│    │30分為警│        │施用第一級毒品│，在上址住處│  制紀錄及濫用藥物尿液檢驗監管紀│期徒刑捌月。    │
│    │採尿時回│        │海洛因1次。   │為警持本院法│  錄表（見第619 號偵查卷第43、51│                │
│    │溯26小時│        │              │官核發之搜索│  、53- 55頁）各1 份。          │                │
│    │內之某時│        │              │票執行搜索而│(3)中山醫學大學附設醫院檢驗科藥物│                │
├──┼────┤        ├───────┤查獲。      │  檢測中心98年11月19日出具之尿液├────────┤
│10  │98年11月│        │以將安非他命置│            │  檢驗報告1 紙。（見第619 號偵查│甲○○施用第二級│
│    │6 日18時│        │於玻璃球內點火│            │  卷第50頁）                    │毒品，累犯，處有│
│    │30分為警│        │燒烤吸食其產生│            │(4)查獲現場照片3 張（見第619 號偵│期徒刑伍月。    │
│    │採尿時回│        │煙霧之方式，施│            │  查卷第52頁）。                │                │
│    │溯96小時│        │用第二級毒品安│            │                                │                │
│    │內之某時│        │非他命1次。   │            │                                │                │
├──┼────┼────┼───────┼──────┼────────────────┼────────┤
│11  │99年5月 │新竹市中│以將海洛因摻入│於99年5月20 │(1)被告於警詢中（本院99年度訴字第│甲○○施用第一級│
│    │20日20時│華路4段 │香菸內之方式，│日19時30分許│  289 號卷第38-41 頁）及本院審理│毒品，累犯，處有│
│    │45分為警│409巷2弄│施用第一級毒品│，在新竹市中│  時之自白。                    │期徒刑捌月。    │
│    │採尿時回│2號房間 │海洛因1次。   │華路4段409巷│(2)濫用藥物尿液檢驗監管紀錄表、苗│                │
│    │溯26小時│內      │              │2弄2號前為警│  栗縣警察局竹南分局偵辦違反毒品│                │
│    │內之某時│        │              │查獲。      │  危害防制條例案件尿液鑑驗代碼對│                │
├──┼────┤        ├───────┤            │  照表（同上本院卷第41、42頁) 。├────────┤
│12  │99年5月 │        │以將安非他命置│            │(3)中山醫學大學附設醫院檢驗科藥物│甲○○施用第二級│
│    │18日19時│        │於玻璃球內點火│            │  檢測中心於99年6月3日出具之尿液│毒品，累犯，處有│
│    │10分許  │        │燒烤吸食其產生│            │  檢驗報告影本（同上本院卷第42頁│期徒刑伍月。    │
│    │        │        │煙霧之方式，施│            │  背面）。                      │                │
│    │        │        │用第二級毒品安│            │                                │                │
│    │        │        │非他命1次。   │            │                                │                │
│    │        │        │              │            │                                │                │
└──┴────┴────┴───────┴──────┴────────────────┴────────┘

司法院資訊處製作；財團法人民間司法改革基金會備份。
